臺灣高等法院高雄分院刑事判決　　 94年度選上更(二)字第2號
上　訴　人　台灣高雄地方法院檢察署檢察官
被　　　告　甲○○（原名張詰旻）
上列上訴人因被告違反公職人員選舉罷免法案件，不服臺灣高雄
地方法院91年度訴字第3521號中華民國93年5 月13日第一審判決
（起訴案號：臺灣高雄地方法院檢察署91年度選偵字第222 號）
，提起上訴，經判決後，由最高法院第2 次發回更審，本院判決
如下：
    主  文
原判決撤銷。
甲○○共同對於有投票權之人，交付不正利益，而約其投票權為
一定之行使，處有期徒刑伍月，如易科罰金，以佰元折算壹日
，褫奪公權貳年。
      事      實
一、緣張瑞德（原審通緝中）曾多次擔任高雄市議員並曾任副議
    長，與甲○○（原名張詰旻）係胞兄弟，張瑞德即基於家族
    關係任用甲○○為張瑞德議員服務處主任，張瑞德復參與民
    國91年12月7 日投票之第6 屆高雄市議員選舉（第4 選舉區
    即前金區、苓雅區、新興區之候選人），為爭取該選區選民
    支持，俾能於選舉時順利當選，乃與甲○○共同基於對於有
    投票權之人交付不正利益之犯意聯絡，於91年11月初某日，
    在某不詳處所，共商於91年11月10日下午6 時30分，藉為張
    瑞德之子辦理結婚喜宴之機會，籌辦大型餐會，除宴請喜宴
    之道賀親友外，並免費招待選民享用，計劃對於有投票權之
    人交付不正利益，而約其投票支持張瑞德，為一定之行使。
    商定餐會地點設在高雄市苓雅區○○○路、輔仁路及中正一
    路交岔路口一帶之停車場或空地上，預計席開750 桌，由甲
    ○○負責以每桌新台幣（下同）3,800 元之價格，委請不知
    情之廚師李福來等多人承辦餐會，並印製喜帖及「張瑞德募
    款餐會暨喜宴」等字樣之餐券，計劃透過選區之里長或樁腳
    ，邀請並發給各該里不特定選民參加餐會；計劃既定，甲○
    ○與張瑞德即分別與選區內之里長或樁腳接洽，委託邀請選
    區內不特定選民免費參加91年11月10日下午6 時30分之餐會
    ，約定由各里長或樁腳統計出席該餐會之選民人數後，向服
    務處主任甲○○索取上述喜帖或餐券。嗣於91年11月10日下
    午6 時30分許舉行餐會時，計有苓雅區福西里里長黃加成取
    得上述餐券後，轉交50張餐券與里民林慶松動員選民約15人
    參加該餐會（餐桌編號472 號─473 號）；苓雅區金馬新村
    自治會長王信昌取得上述餐券後，動員該新村選民約近60人
    參加該餐會（餐桌編號637 號─642 號）；前金區北金里里
    長林福枝取得上述餐券後，動員該里選民約15人參加該餐會
    （餐桌編號156 號─157 號）；苓雅區五權里里長賴清榮取
    得上述餐券後，動員該里選民約18人參加該餐會（餐桌編號
    已忘記）；苓雅區林榮里里長李攀龍取得上述餐券後，動員
    該里選民約10人參加該餐會（餐桌編號538 號）；前金區三
    川里里長林正福取得上述餐券後，動員該里選民約10人參加
    該餐會（餐桌編號153 號）；前金區林投里里長趙評取得上
    述餐券後，動員該里選民約12人參加該餐會（餐桌編號已忘
    記）；前金區博孝里里長李文識取得上述喜帖後，動員該里
    選民約4 人參加該餐會（餐桌編號已忘記）；前金區青山里
    里長高坤山取得上述喜帖後，動員該里選民約8 人參加該餐
    會（餐桌編號119 號）；苓雅區福南里樁腳劉有德取得上述
    餐券後，動員該里選民約60人參加該餐會（餐桌編號217 號
    ─220 號及251 號、253 號），上述參加該餐會之里長或里
    民（均另案偵查），均係高雄市第4 選區之有投票權人，明
    知未繳納任何費用，且知悉張瑞德登記參加第6 屆高雄市議
    員選舉，竟紛紛入場，享用張瑞德所交付相當於每桌3,800
    元餐費之不正利益，張瑞德則利用上台致詞之機會，公開向
    在場選民要求投票支持，以此方式，對享用餐宴之有投票權
    人交付不正利益，而約定投票權為一定之行使。
二、案由台灣高雄地方法院檢察署檢察官指揮法務部調查局高雄
    市調查處及高雄市政府警察局苓雅分局至現場蒐證後偵查起
    訴。
    理    由
一、訊據被告甲○○矢口否認有何違反選罷法賄選之犯行，辯稱
    ：我與張瑞德雖為兄弟，但並非張瑞德服務處之主任，僅係
    基於兄弟情誼，單純負責張瑞德次子91年11月10日下午6時
    30分之婚宴，針對邀請函而估算準備席次，僱請廚師，聯絡
    場地、親戚，並無謀為張瑞德能順利當選，而與張瑞德一同
    去拉票或發放免費餐券，使持免費餐券前來之選民獲得免費
    享用喜宴之不正利益，更無參與邀請喜宴名單之決定，喜宴
    當日，我是在廚房打理，張瑞德有無上台講話，因我只負責
    辦桌請客並不清楚，亦不知他們有發放免費餐券云云。
二、經查：
  (一)上開被告甲○○與其兄張瑞德2 人，於91年11月10日下午6
    時30分，在高雄市苓雅區○○○路、輔仁路及中正一路之交
    岔路口一帶之停車場或空地上，為張瑞德之子辦理結婚喜宴
    ，由被告僱請廚師，以每桌3,800 元之價格，席開750 桌，
    其中250 桌備用，留給不確定是否來赴宴者，有一部分是要
    給選民食用的等情，已據被告甲○○於調查及檢察官偵查、
    原審中供述無訛（見選他字卷第143 頁反面至146 頁、第15
    1 頁），核與證人即共同被告張瑞德於調查時所證述情節相
    符（見選他字卷第155 至159 頁）；又被告於調查中供承其
    為張瑞德服務處主任，於檢察官偵查中亦稱「我在張瑞德服
    務處擔任主任」（見選他字卷第143 頁反面、151 頁），復
    於台灣高雄地方法院為羈押之訊問時，亦稱: 「我是張瑞德
    弟弟，是服務處主任」（見原審法院91年度聲羈字第870 號
    卷第9 頁），並為張瑞德於同日羈押之訊問時及原審法院審
    理時所證實（見原審卷第42頁及91年度聲羈字第870 號卷第
    6 頁）。按被告以外之人於審判外向法官所為之陳述，得為
    證據，刑事訴訟法第159 條之1 第1 項定有明文。本件證人
    即共同被告張瑞德向法官所為之供述，在其任意陳述之信用
    性無疑之情況下，其證述依法自具有證據能力。被告與張瑞
    德係胞兄弟關係，兄長張瑞德為議員並曾任副議長，工作忙
    碌，自難事事躬親，每有服務處之設置，一以服務選民，一
    以拓展知名度，被告為其兄長之利益，而於其兄長之服務處
    總攬一切事務，為情理之常，未必有支領薪資或報酬，亦未
    必於市議會有所登錄，被告請求向市議會調取服務證明，經
    本院前審函查結果，高雄市議會94年1 月24日高市會人字第
    0940000136號函復稱：「前議員張瑞德所提供之助理、秘書
    、主任或任何其他名稱之輔佐人員職務之人員並無被告之資
    料，被告並未在該市議會支領任何薪津或津貼等酬勞」，即
    被告固未在該市議會登錄為張瑞德議員之輔助人員及支領酬
    勞，不能執此推翻其為張瑞德服務處主要幹部之身分，被告
    係既為張瑞德服務處主任，則上開結婚喜宴，係由被告以張
    瑞德服務處之主任身分所安排甚明。
  (二)被告甲○○與張瑞德2 人，於91年11月10日下午6 時30分許
    ，在高雄市苓雅區○○○路、輔仁路及中正一路口一帶之停
    車場或空地上，籌辦大型餐會，席開750 桌，已如上述。當
    日餐會，計有苓雅區福西里里長黃加成取得上開餐券後，轉
    交50張餐券與里長林慶松，動員選民約15人免費參加該餐會
    ，苓雅區金馬新村自治會長王信昌取得上述餐券後，動員該
    新村選民約60人免費參加該餐會；前金區北金里里長林福枝
    取得上述餐券後，動員該里選民約18人免費參加該餐會；前
    金區林榮里里長李攀龍取得上述餐券後，動員該里選民約10
    人參加該餐會；前金區三川里里長林正福取得上述餐券後，
    動員該里選民約8 人免費參加該餐會；前金區林投里里長趙
    評取得上述餐券後，動員該里選民約12人免費參加該餐會；
    前金區博孝里里長李文識取得上述餐券後，動員該里選民約
    4 人免費參加該餐會；前金區青山里里長高坤山取得上述餐
    券後，動員該里選民約8 人免費參加該餐會；苓雅區福南里
    里長樁腳劉有德取得上述餐券後，動員該里選民約近60 人
    免費參加該餐會等情，據各該負責動員之里長或樁腳黃加成
    、林慶松、王信昌、林福枝、賴清榮、李攀龍、林正福、趙
    評、李文識、高坤山、劉有德等11人，及免費參加該餐會之
    選民石金亮、岳志龍、高鈺輝、虞達仁、趙黃秋綿、崔萍、
    吳紹月、黃正雄、張簡哲雄等9 人，於調查處詢問及檢察官
    偵查中證述明確（見選他字卷第27、30、34、38、47、51、
    57、60、69、76、77、84-86 、87-90 、92、93、95、98、
    99、102 、106 、109 -111、113 、115 、116 、124- 127
    頁、偵查卷第33、34、54、55、63-66 、74、163 、164 頁
    ），又被告以外之人於偵查中向檢察官所為陳述，除顯有不
    可信之情況者外，得為證據，刑事訴訟法第159 條之1 第2
    項定有明文。本件上開證人於檢察官偵查中所為之陳述，被
    告未曾提及檢察官在偵查時有不法取供之情形，及反對該項
    供述之證據能力，亦未釋明上開供述有顯不可信之情況，則
    本件上開證人於偵查中之證言自均具有證據能力。被告舉辦
    此項選舉餐會，並有該餐會桌次表影本，印有「張瑞德募款
    餐會暨喜宴」等字樣之餐券影本及名冊2 本、禮簿影本資料
    1 冊等在卷足憑（見偵查卷第44頁、選他字卷第14頁、卷外
    ）；按刑事訴訟法第159 條之4 規定，「除前3 條之情形外
    ，下列文書亦得為證據：一除顯有不可信之情況外，公務員
    職務上製作之紀錄文書、證明文書。二除顯有不可信之情況
    外，從事業務之人於業務上或通常業務過程所須製作之紀錄
    文書、證明文書。三除前2 款之情形外，其他於可信之特別
    情況下所製作之文書。」本件卷附之餐會桌次表，「張瑞德
    募款餐會暨喜宴」餐券、禮簿等資料，均係被告一方為籌辦
    此項餐會所製作之文書，經查屬可信之特別情況下所製作之
    文書，上開文書應具有證據能力。就餐會桌次表觀之，全部
    宴席共計750 桌，其中素食30桌，另親友及新聞報28 桌 ，
    餘者分區規劃為「永康里100 桌」、「苓雅區各里145 桌」
    、「前金區各里60桌」、「新興區各里46桌」、「許英文23
    桌」、「市議會3 桌」、「市政府17桌」、「關帝廟10 桌
    」，此外另有「張詰旻（即被告）71桌」，苟係純為張瑞德
    之子結婚喜宴，應係親友及張瑞德所經營之新聞報社員工為
    大多數，茲絕大多數係宴請「苓雅區、前金區、新興區各里
    里民」，尤以僅就苓雅區永康里即佔100 桌，且餐券記載「
    張瑞德募款餐會.... .. 」等字樣及張瑞德在餐會進行中之
    演說內容（詳後述），益徵此次大規模之宴會，旨在從事競
    選活動。而證人即共同被告張瑞德於檢察官偵查中稱: 「我
    是高雄市議會議員候選人，第4 選區為苓雅區、新興區及前
    金區」等語（見選他字卷第172 頁），此正符合上揭宴席「
    苓雅區、前金區、新興區各里里民」佔絕大多數席次相吻合
    。而餐券記載「張瑞德募款餐會暨喜宴，感謝您逗陣（台語
    共同之意）來相挺（互相幫助），募款餐券，乎（台語『給
    』之意）瑞德支持甲（台語即「與」之意）鼓勵」等語。足
    見本次宴會，非單純婚宴，尚具有為競選而招待選民之意。
    就各里長及樁腳之策動選民免費參加餐會，及餐會現場之桌
    次表觀之，顯係主辦餐會之人事先交代各里長、樁腳策動選
    民免費參加餐會，及陳報可能出席餐會之人數，俾憑以編排
    桌次表甚明。況本次餐會席開750 桌，規模至大，賓客眾多
    ，依民間宴席每桌至少10人計算，至少須準備足供7,500 人
    之酒菜，其事前之準備工作，至為繁瑣，被告對於此部分宴
    會，亦自承「針對邀請函而估算準備席次，僱請廚師，聯絡
    場地、親戚」、「由我張羅掌廚及安排席次」，自屬分擔此
    次餐宴之行為，被告及張張瑞德均係主辦餐會之人，則各里
    長及樁腳之策動選民免費參加餐會，及陳報參加餐會之人數
    ，係被告及張瑞德所交代，足堪認定。被告請求詢問證人即
    廚師李福來，據其於本院前審審理時證稱: 「我從事廚師，
    與被告及張瑞德為鄰居，91年11月10日下午6 時30分許之宴
    席，受被告之託籌辦宴席80桌，赴宴者何許人不得而知」等
    語（見本院上更(一)卷第54至55頁），並有其名片附卷可按（
    見選他字卷第7 頁)， 除足徵該廚師僅受被告之託為之籌辦
    750 桌宴席中之80桌外，其他部分乃其他之廚師處理，依卷
    附之其他廚師名片觀之，尚有「天廚筵席包辦中之心張文智
    」、「廚師黃天賜、黃世傑」、「河邊海鮮餐廳許秀琴」、
    「廚師曾瑞彬」、「經展筵席承包林東茂」、「吉祥宴席包
    辦中心陳朝祥」（見選他字卷第7 頁）等受託籌辦其他大多
    數之宴席，不能執為有利於被告之認定。依被告於檢察官偵
    查時稱: 「91年11月10日下午6 時30分許之宴席，廚師是我
    安排的，場地也是我安排的」、「席開750 桌，分由10組廚
    師掌廚，除其中1 個廚師負責素食30桌外，9 組是葷食，每
    1 組是80桌」、「每桌3,800 元，張瑞德共出2.850,000 元
    ，已由張瑞德交給我1,000,000 元，即每組已付100,000 元
    」等語（見選他字卷第150- 151頁），證人即共同被告張瑞
    德於檢察官偵查中亦同斯旨證述無異（見選他字卷第172-
    173 頁)。 此與李福來所述由被告託其籌辦80桌宴席之情正
    相吻合。被告辯稱該喜宴餐會之入席餐券、喜帖或邀請卡等
    均由張瑞德主導接洽繕印及分發，我僅單純幫忙張瑞德之子
    之喜宴，並未參與投票行賄犯行，固據張瑞德稱: 「系爭喜
    宴之時間、場地、桌次及所邀請之人士，均由我決定」等語
    （見選他字卷第172 、173 頁），並據受託為該喜宴之喜帖
    、餐券設計之王威遠於高雄市調查處調查時證稱: 「該喜帖
    餐券之設計事宜係由張瑞德所決定」等語（見偵查卷第130
    至132 頁），且於檢察官偵查時證稱: 「我在張瑞德總部負
    責文宣設計」、「張瑞德於91年11月10日下午6 時30分之餐
    會，我承包他選舉的文宣工作」（見偵查卷第145 、146 頁
    ）此部分供述與證述，固有利於被告，但張瑞德乃共同被告
    ，且為主犯，由其自承全部犯行，而迴護被告，乃人情之常
    ，尤以張瑞德事後已逃亡，經原審法院通緝在案，益徵其為
    脫免其弟即被告之刑責而為此概括之承擔，張瑞德又屬本案
    之關鍵人物，所為行事，最後當然由其「裁決」定案，而後
    委託商家辦理，至其間之經辦細節及過程，受託為設計之王
    威遠並未親自體驗，其所證「該喜帖餐券之設計事宜係由張
    瑞德所決定」一語，若解為全由張瑞德1 人獨攬與他人全無
    關聯，殊乃超越其所體驗，並不足為有利於被告之認定。
  (三)證人即共同被告張瑞德於91年11月10日下午6 時30分之餐會
    中，上台致詞時，以台語宣稱：「各位，大家把我挺落去（
    意即竭力相助）好不好，給我1 張票（意即投我1 票）好不
    好，選議員要靠各位啦，我今天非常誠懇、誠心、誠意來拜
    託在座各位，我的厝邊，我的親朋摯友，給（受）我拜託一
    下，1 人幫我找1 張票就好，1 票就好，這1 票先謝謝，先
    感謝各位」等語，有現場錄影帶、照片及張瑞德於餐會發言
    譯文等可資佐證。張瑞德於餐會中，確有向參加餐會之選民
    懇求請託投票支持其參選高雄市議員，並有參加餐會之證人
    高鈺輝、崔萍、吳紹月、黃正雄、王信昌等人證述屬實（見
    選他字卷第35、52、57、70、78、90頁）。是被告與張瑞德
    藉為張瑞德之次子籌辦婚宴之機會，免費招待選民享用每桌
    3,800 元之餐飲，以此不正當之利益，與有投票權之選民約
    定投票權為一定之行使，事證明確。
  (四)被告於高雄市調查處供稱：「我自91年9 月間，受我大哥張
    瑞德之請託，就任張瑞德服務處主任迄今，綜理選民服務事
    宜，另因張瑞德之子結婚喜宴及張瑞德募款餐會，各項準備
    工作繁雜，故幫忙籌辦執行工作」等語（見選他字卷第143
    頁反面）。類此民意代表多有服務處之設置，被告於調查中
    供承其為張瑞德服務處主任，並為張瑞德所證實。事後翻異
    ，無非卸責之詞，被告既參與籌辦91年11月10日之喜宴及募
    款餐會，被告於檢察官偵查中供承發給親友之喜帖為500 桌
    ，另250 桌則留給各里選民食用，因而張羅掌廚及安排席次
    ，而邀各里選民參與餐會，目的在為張瑞德之競選造勢，並
    請託投票支持張瑞德競選高雄市議員，其有以免費享用餐飲
    ，換取投票支持之目的犯意甚明。證人王威遠所證喜宴、餐
    會之喜帖、餐券，係由張瑞德與其家人或服務處人員與之接
    洽編印，及證人李文識等人所證張瑞德或服務處人員交予免
    費餐券，正足以證明欲以免費餐飲換取選票之賄選，均不足
    為被告有利之認定。
  (五)綜上所述，本案事證已臻明確，被告上開所辯，顯係事後卸
    責之詞，殊無足採，其犯行洵堪認定。
三、查被告甲○○與張瑞德對於有投票權之人，交付不正利益，
    而約其投票權為一定之行使，核其所為，係犯公職人員選舉
    罷免法第90條之1 之投票行賄罪，被告就上開設宴招待選民
    及要求為一定之投票行為，與張瑞德間，有犯意聯絡及行為
    分擔，為共同正犯。
四、原審未為詳察，遽為被告甲○○無罪之諭知，尚有未當，檢
    察官上訴意旨，指摘原判決不當，為有理由，應由本院將原
    判決撤銷改判。爰審酌被告與其兄張瑞德藉以邀宴而賄賂選
    民，敗壞選舉風氣，犯罪後飾詞卸責之態度等一切情狀，量
    處如主文第2 項所示之刑，並諭知易科罰金之折算標準，及
    依法宣告褫奪公權2 年。
五、公訴意旨另以：被告甲○○與其兄張瑞德於91年11月2 日中
    午12時許，在高雄市○○路「宮圓日本料理餐廳」，席開兩
    桌，宴請高雄市前金區公所主任祕書陳百山及前金區之里長
    白宗正（長興里）、郭耀鴻（復元里）、張新坤（民生里）
    、林正福（三川里）、鄭順龍（草江里）、陳三寶（後金里
    ）、李林春蘭（長城里）、高坤山（青山里）、謝明致（國
    民里）、李文識（博孝里）、薛伯陵（社西里）、黃崑光（
    文東里）、張瓊華（新生理）、蔡介欽（社東里）、陳蔡根
    針（長生里）、謝明倫（東金里）、林福枝（北金里）等18
    人及趙評（林南里），席間張瑞德向在場各里長要求投票支
    持，以此方式，對享用餐宴之有投票權之各里長交付相當於
    每桌9,500 元餐費之不正利益，並委請各里長邀請各該里不
    特定選民免費參加91年11月10日之餐會，約定由各里長統計
    出席該餐會之選民人數後，向服務處主任之被告甲○○索取
    上述喜帖或餐券，因認被告甲○○此部分亦涉有公職人員選
    舉罷免法第90條之1 之投票行賄罪嫌云云。本件公訴人認被
    告甲○○涉有此部分罪嫌，無非係以被告甲○○與同案被告
    張瑞德於警、偵訊中之陳述及證人陳百山、白宗正、郭耀鴻
    、張新坤、林正福、鄭順龍、陳三寶、李林春蘭、高坤山、
    謝明致、李文識、薛伯陵、黃崑光、張瓊華、趙評、蔡介欽
    、陳蔡根針、謝明倫、林福枝等里長及宮圓日本料理餐廳經
    理侯明秀等人分別於調查處站訊問時及偵查中之證述為其主
    要論據；經訊據被告矢口否認有上開犯行，辯稱：我沒有參
    與「宮圓日本料理餐廳」之餐會，亦不知張瑞德是否有在該
    餐廳宴請里長等語。經查據證人即91年11月2 日中午12時許
    ，參加宮圓日本料理餐廳餐會之人員，包括陳百山（見偵查
    卷第153 頁、158 頁、原審卷第117 頁以下）、白宗正（見
    91年度選偵字第222 號卷第17頁、第22頁以下）、郭耀鴻（
    見偵查卷22頁、第28頁以下）、張新坤（見偵查卷第29頁、
    53頁以下）、林正福（見偵查卷第32頁以下）、鄭順龍（見
    偵查卷第37頁以下）、陳三寶（見偵查卷第32頁、第56頁以
    下）、李林春蘭（見偵查卷第57頁、第99頁以下、原審卷第
    153 頁）、高坤山（見偵查卷第63頁、第99頁、原審卷第11
    5 頁以下）、謝明致（見偵查卷第69頁、第98頁、原審卷第
    124 頁以下）、李文識（見偵查卷第73頁、第95頁、原審卷
    第120 頁以下）、薛伯陵（見偵查卷第76頁、第95頁以下）
    、黃崑光（見偵查卷第78頁、第95頁、原審卷第108 頁以下
    ）、張瓊華（見偵查卷第82頁、第95頁以下）、趙評（見偵
    查卷第86頁、第93頁、原審卷第121 頁以下）、蔡介欽（見
    偵查卷第102 頁、第122 頁、原審卷第106 頁以下）、陳蔡
    根針（見偵查卷第106 頁、第121 頁、原審卷第111 頁以下
    ）、謝明倫（見偵查卷第110 頁、第120 頁、原審卷第112
    頁以下）、林福枝（見91年度選他字第1096號卷第101 頁、
    第110 頁以下）等人，於調查局之詢問、偵訊或於原審調查
    中雖有證述其等確有參加該場餐會，然並無證述及同案被告
    張瑞德委請渠等統計出席喜宴餐會之人數後，向被告甲○○
    索取喜帖或餐券等情，更無提及被告甲○○與該餐會或喜宴
    餐會有任何關聯之情事，且證人蔡介欽、黃崑光、陳蔡根針
    、謝明倫、高坤山、謝明致、陳百山、李文識、趙評等人亦
    均於原審調查中證稱渠等於宮圓日本料理店吃飯時，並無見
    到被告甲○○（見原審卷第124 頁）；另稽遍卷內之筆錄，
    同案被告張瑞德亦未於調查局詢問、偵訊或原審中，供稱其
    曾於宮圓日本料理店，委請在場之各里里長統計出席該餐會
    之選民人員後，再向被告「甲○○」索取喜帖或餐券等情，
    被告甲○○亦始終辯稱其並無參與於宮圓日本料理店之餐會
    等語，是公訴人認以上開證人之證述及同案被告張瑞德、被
    告甲○○之陳述，即可證明同案被告張瑞德有當場請託至宮
    圓日本料理店用餐之里長統計人數後，向被告甲○○索取喜
    帖、餐券一節，即屬誤會，則被告甲○○既無參與宮圓日本
    料理店之餐會，亦不知張瑞德舉辦該餐會之目的，更無與張
    瑞德事先計劃交付相當於餐費之餐飲不正利益予到場里長，
    張瑞德究竟是否以該餐會免費宴請到場里長，並要求投票支
    持，藉此對享用餐宴之有投票權之各里長交付相當於餐費之
    餐飲不正利益，即與被告甲○○無關，被告甲○○與同案被
    告張瑞德應無犯意之聯絡與行為分擔，其上開所辯，尚堪採
    信，本件要屬不能證明被告甲○○此部分犯罪，本應為無罪
    之諭知，惟因公訴人認與前述科刑部分有連續犯之裁判上一
    罪關係，故不另為無罪之諭知。
據上論斷，應依刑事訴訟法第369 條第1 項前段、第364 條、第
299 條第1 項前段，公職人員選舉罷免法第90條之1第1項、第98
條第3 項、刑法第11條前段、第28條、第37條第2 項、第41條第
1項 前段，罰金罰鍰提高標準條例第2 條，判決如主文。
本案經檢察官沈紹嘉到庭執行職務。
中　　華　　民　　國　　94　　年　　9 　　月　　20　　日
                  刑事第七庭    審判長法  官  莊飛宗
                                      法  官  黃三友
                                      法  官  黃憲文
以上正本證明與原本無異。
如不服本判決應於收受本判決後10日內向本院提出上訴書狀，其
未敘述上訴理由者，並得於提起上訴後10日內向本院補提理由書
狀（均須按他造當事人之人數附繕本）「切勿逕送上級法院」。
中　　華　　民　　國　　94　　年　　9 　　月　　21　　日
　　　　　　　　　　　　　　　　　　　書記官  葉淑華
附錄本判決論罪科刑法條：
公職人員選舉罷免法90條之1第1項：
對於有投票權之人，行求期約或交付賄賂或其他不正利益，而約
其不行使投票權或為一定之行使者，處5 年以下有期徒刑，得併
科新台幣40萬元以上400萬元以下罰金。
